臺灣臺中地方法院民事裁定　　　　　　
111年度抗字第278號
抗  告  人  李瑤瓊  
相  對  人  歐陽百洲

上列當事人間請求本票裁定事件，本院裁定如下：
    主  文
抗告駁回。
抗告程序費用新臺幣壹仟元由抗告人負擔。
    理  由
一、抗告意旨略以：系爭本票未據抗告人同意簽發，亦無授受系
    爭本票之意思表示，系爭本票係屬偽造，相對人不得持系爭
    本票對抗告人主張票據債權，爰依法提起本件抗告，並請求
    廢棄原裁定等語。
二、按執票人向本票發票人行使追索權時，得聲請法院裁定後強
    制執行，票據法第123條定有明文。又本票執票人，依票據
    法第123條規定，聲請法院裁定許可對發票人強制執行，係
    屬非訟事件，此項聲請之裁定及抗告法院之裁定，僅依非訟
    事件程序，以審查強制執行許可與否，並無確定實體上法律
    關係存否之效力，法院僅就本票形式上之要件是否具備予以
    審查，即為已足，至於當事人間實體上之爭執，應循訴訟程
    序以資解決，要非非訟裁定法院所得審酌（最高法院56年台
    抗字第714號判例要旨、57年台抗字第76號判例要旨參照）
    。是以，如發票人就票據債務之存否有爭執時，應由發票人
    提起確認之訴，以資解決。復按在票據上簽名者，依票上所
    載文義負責；票據法第5條第1項定有明文。又按票據為文義
    證券，票據上之權利義務，悉應依票據記載之文字以為決定
    （最高法院55年台上字第1873號判例要旨參照）。
三、經查：本件相對人主張其執有抗告人於民國108年6月10日所
    簽發免除作成拒絕證書之本票1紙，票載金額為新臺幣（下
    同）250萬元，詎經提示後未獲付款，為此提出系爭本票聲
    請法院裁定准予強制執行等情，已據提出系爭本票為證，本
    院經形式審查系爭本票符合票據法第120條第1項所定應記載
    事項而為有效，是原裁定予以准許，尚無不合。至抗告人前
    開抗告意旨係屬實體上之爭執事項，非屬本件非訟程序所得
    加以審究，故系爭本票形式上之要件既已具備，仍應准許為
    強制執行之裁定，原審所為之裁定並無違誤，抗告意旨請求
    廢棄原裁定，為無理由，應予駁回。
四、依法應由關係人負擔費用者，法院裁定命關係人負擔時，應
    一併確定其數額，非訟事件法第24條第1項定有明文，爰依
    法確定本件抗告程序費用額為1,000元，由抗告人負擔。
五、據上論結，本件抗告為無理由，依非訟事件法第46條、第21
    條第2項、第24條第1項、民事訴訟法第495條之1第1項、第4
    49條第1項、第95條、第78條，裁定如主文。
中　　華　　民　　國　　111 　年　　10　　月　　31　　日
            民事第六庭  審判長法　官　陳學德
                              法　官　楊雅婷
                              法　官　巫淑芳
正本係照原本作成。
如不服本裁定，僅得於收受本裁定正本送達後10日內，以適用法
規顯有錯誤為理由，向本院提出再抗告狀（須附繕本1份及繳納
再抗告裁判費新台幣1,000元），經本院許可後紿可再抗告。
中　　華　　民　　國　　111 　年　　10　　月　　31　　日
                              書記官　楊家印